

Carlos Antonio Gomez Cruz

Desarrollador web frontend

- 17 mayo 1993, Barranquilla
- crlsgomezcrz332@gmail.com
- +57@47 300 283 4552
- Barranquilla, Atlantico,
 Colombia
- Masculino, Soltero(a)
- RE CC 1.140.859.994

Redes sociales o enlaces

- https://www.linkedin.com/in/carlos-gomez-progr
- https://www.facebook.com/crlsg omezcrz
- https://github.com/carlosagomezcruz

Habilidades

Autoaprendizaje

Dominio del ingles

Toma de desiciones

Comunicacion asertiva



Descripción

Soy un joven con mucha energía y actitud. intrépido, con mucha experticia en lo que compete asuntos laborales, con habilidades comunicativas, deseoso de aprender y afianzar cualquier conocimiento que signifique un medio para mi progreso económico y personal.

Experiencia laboral

Oct2014 - Actual

Auxiliar De Experiencia Front

Sabbag Radiologos

Atencion al usuario, recepcion de quejas y solicitudes, Atencion de llamadas telefonicas, Ingresos en sistema electronico, recepcion de documentos.

Ene2012 - Ago2014

Supervisor De Proyectos

Sistem Contact Center

Creación de informes, indicadores de gestión, manejo de personal(Hasta 20 personas), Planes de acción. Gestión de requerimiento de clientes.

Estudios

Ene2019 - Actual

Tecnologo En Desarrollo De Sistemas Informaticos Politecnico Costa Atlantica

Ene2011 - Dic2011

Tecnico En Gestion Comercial Y Telemercadeo Sena Inteligencia emocional

Idiomas

Inglés Intermedio

Ene2023 - Actual

Willem Guillermo Calderon Miranda

Amigo

"Carlos es un trabajador responsable, organizado y con un buen desempeño y conocimiento en su área laboral."

Certificaciones

Mar2023 - Actual

Herencia E Interfaces En Orientación A Objetos Oracle Alura Latam

Feb2023 - Actual

Formación Business Agility G4 - ONE

Oracle + Alura Latam

Feb2023 - Actual

Js En La Web Crud Con Javascript Asincrono

Oracle Alura Latam

Dic2022 - Actual

Principiante en Programacion G4

Oracle + Alura Latam

Dic2022 - Actual

HTML5 y CSS3 Mi primera página web_formal2

Oracle + Alura Latam

Dic2021 - Actual

Conocimientos Académicos en Habilidades en Programación

Universidad del Norte + MinTIC

Dic2021 - Actual

Diplomado en Desarrollo de Aplicaciones Web

Universidad del Norte + MinTIC

Oct2021 - Actual

Fundamentos de programacion, Programacion basica y

Desarrollo de Software

Universidad del Norte + MinTIC

Oct2021 - Actual

Diplomado de Desarrollo de Software

Universidad del Norte + MinTIC